臺灣新北地方法院板橋簡易庭民事簡易判決
　　　　　　　　　　　　　　　　　 110年度板簡字第2001號

原　　　告　王懷擇　
被　　　告　呂英俊　
訴訟代理人　魏宜群　
　　　　　　洪裕鈞　
上列當事人間請求侵權行為損害賠償事件，本院於中華民國110
年9月2日言詞辯論
終結，判決如下：
    主      文
被告應給付原告新臺幣叁萬肆仟柒佰貳拾元，及自民國一一○年
五月十九日起至清償日止，按週年利率百分之五計算之利息。
原告其餘之訴駁回。
訴訟費用新臺幣壹仟壹佰壹拾元，其中新臺幣肆佰叁拾叁元由被
告負擔，餘由原告負擔。
本判決第一項得假執行。
其餘假執行駁回。
    事實及理由
一、原告主張：被告於民國109年7月23日13時30分許，駕駛車牌
    號碼000-0000號自用小客貨車，沿新北市○○區○○路○○
    ○路○○○○○○○路 000號前，欲迴轉至對向車道時，本
    應注意車前狀況，隨時採取必要之安全措施，而依當時情形
    ，並無不能注意之情事，竟疏未注意，誤踩油門而不慎撞擊
    臨停在上開地點之對向車道、由原告所駕駛之車牌號碼000
    -00號營業用大貨車（下稱系爭車輛）車身右側下方護條，
    以及撞擊原告正欲卸貨使用之系爭車輛，致系爭車輛再撞及
    站立於旁之王懷擇，王懷擇因而受有右側髖部挫傷、右側小
    腿挫傷、下背和骨盆挫傷及多處擦傷等傷害（下稱系爭傷害
    ）。原告因系爭傷害受有醫療費用新臺幣（下同） 4,868元
    之損失，及受傷期間不能工作，受有96,720元之薪資損失。
    爰依侵權行為損害賠償之法律關係提起本訴，並聲明：㈠、
    被告應給付原告 101,588元，及自起訴狀繕本送達翌日起至
    清償日止，按週年利率百分之五計算之利息；㈡、願供擔保
    ，請准宣告假執行。
二、被告則以：對於應負侵權行為責任不爭執，惟爭執損害賠償
    項目及金額，關於工作損失超過14天部分，原告應負舉證責
    任等語，資為抗辯。並聲明：原告之訴駁回。
三、得心證之理由：
    本件原告主張被告就系爭事故具有過失，且其過失與系爭傷
    害、系爭車損間具有相當因果關係之事實，有天主教永和耕
    莘醫院（下稱耕莘醫院）診斷證明書暨醫療收費明細、長庚
    醫療財團法人台北長庚紀念醫院（長庚醫院）診斷證明書暨
    醫療收費明細及捷盛運輸股份有限公司函暨所附之薪資證明
    及道路交通事故初步分析研判表等件為證（見本院卷第43至
     17頁；第149至187頁；第211頁），且有本院依職權調閱之
    新北市政府警察局永和分局道路交通事故卷宗及所附之道路
    交通事故現場草圖、道路交通事故現場調查報告表(一)(二)
    、現場照片、當事人談話紀錄表、當事人酒精測定紀錄表及
    當事人自首情形表等件在卷可查（見本院卷第67至97頁），
    參以被告因對原告過失傷害行為，業經本院刑事庭以 110年
    度交簡字第號判處有罪確定在案，有前開案件判決暨臺灣高
    等法院被告前案紀錄表可稽（見本院卷第137至139頁；限閱
    卷），且為被告所不爭執，自堪信為真實。惟被告就原告請
    求之損害賠償數額有所爭執，並以前揭情詞置辯，是本件應
    審究者厥為：被告應給付原告之損害賠償額為若干？
    茲析述如后：
  ⒈關於醫療費用部分：
    原告主張因系爭傷害受有 4,868元之醫療費用損失，此有天
    主教永和耕莘醫院（下稱耕莘醫院）診斷證明書暨醫療收費
    明細，經核認無訛，原告此部分主張，應屬有據。至被告辯
    稱右踝扭傷及急診傷勢無因果關係云云，然本院審酌診斷證
    明書受傷部位及受傷情狀為右側髖部挫傷、右側小腿挫傷，
    是右踝扭傷部分應與系爭傷勢有相當因果關係，被告空言泛
    稱此部分無因果關係云云，委無足採。
  2.關於不能工作損失部分
    原告主張因系爭傷勢而無法工作39日，每日工資以2,480元
    計算，共計受有96,720元不能工作之損失，而就每日薪資部
    分業據提出109年4月至8月之薪資證明（見本院卷第235至
    255頁）其中就每日薪資為2,480元應堪認定。惟查109年7月
    28日及109年8月25日長庚醫院之醫囑欄內各載明「…宜休養
    兩週…」（見本院卷第15至17頁），是以原告主張不能工作
    之部分，應以前開診斷證明書為斷，準此，原告受有不能工
    作之損失於 34,720元（計算式：2,480元×14日=34,720元）
    之範圍內應屬有據。
  ⒊綜上，原告得請求被告給付醫療費4,868元、不能工作損失
    34,720元，合計共39,588元（計算式：4,868元＋34,720元
    ＝39,588元）。
四、末按給付無確定期限者，債務人於債權人得請求給付時，經
    其催告而未為給付，自受催告時起，負遲延責任。其經債權
    人起訴而送達訴狀，或依督促程序送達支付命令，或為其他
    相類之行為者，與催告有同一之效力；遲延之債務，以支付
    金錢為標的者，債權人得請求依法定利率計算之遲延利息；
    應付利息之債務，其利率未經約定，亦無法律可據者，週年
    利率為5％，民法第229條第2項、第233條第1項前段及第203
    條分別定有明文。本件民事訴訟起訴狀繕本於110年5月18日
    送達於被告之同居人，有本院送達證書可佐（見本院卷第10
     1頁），揆諸前揭說明，原告自得請求被告給付自該狀送達
    翌日即110年 5月19日起至清償日止，按週年利率5％計算之
    利息。
五、綜上所述，原告因系爭事故受有系爭傷害，則原告依侵權行
    為法律關係，請求被告給付34,720元，以及自110年5月19日
    起至清償日止，按週年利率 5％計算之利息，為有理由，應
    予准許；至原告逾此範圍之請求，為無理由，應予駁回。
六、本件原告勝訴部分，係就民事訴訟法第427條第1項訴訟適用
    簡易程序所為被告敗訴之判決，爰依同法第 389條第1項第3
    款之規定，職權宣告假執行。至原告就敗訴部分陳明願供擔
    保聲請宣告假執行，因訴之駁回而失所附麗，應予駁回。
七、訴訟費用負擔之依據：民事訴訟法第79條。本件訴訟費用額
    ，依後附計算書確定如主文所示金額。
中　　華　　民　　國　 110　　年　　11　　月　　26　　日
                  臺灣新北地方法院板橋簡易庭
                              法  官  吳孟竹
計   算   書
項        目        金   額（新臺幣）        備     註
第一審裁判費            1,110元          由被告負擔433元
合        計            1,110元         ，餘由原告負擔。 
以上為正本係照原本作成。
如不服本判決，應於送達後20日內，向本院提出上訴狀並表明上
訴理由，如於本判決宣示後送達前提起上訴者，應於判決送達後
20日內補提上訴理由書（須附繕本）。
中　　華　　民　　國　 110　　年　　11　　月　　26　　日
                              書記官  呂亞馨